【裁判字號】    89,易,498
【裁判日期】    890815
【裁判案由】    竊盜
【裁判全文】
台灣台中地方法院刑事判決                          八十九年度易字第四九八號
    公  訴  人  台灣台中地方法院檢察署檢察官
    被      告  乙○○
右列被告因竊盜案件，經檢察官提起公訴（八十九年度偵字第四一六號），本院判決
如左：
    主    文
乙○○竊盜，累犯，處有期徒刑陸月。
    事    實
一、乙○○前曾於民國（下同）八十一年十月十五日因違反藥物藥商管理法案件，經
    本院判處有期徒刑一年十月，緩刑五年確定。嗣於八十四年五月十一日因違反麻
    醉藥品管理條例案件，經台灣彰化地方法判處有期徒刑六月，如易科罰金以三百
    元折算一日，於八十四年六月二日判決確定，於八十四年六月二十九日送監執行
    ，而其前開違反藥物藥商管理法案件所宣告之緩刑，於八十四年八月二日經台灣
    彰化地方法院裁定撤銷，於八十四年十一月十八日接續執行，於八十五年四月二
    十六日縮短刑期假釋出獄，期間至八十六年八月十日屆滿，惟因其於假釋期間違
    反麻醉藥品管理條例，於八十六年十月二十九日經台灣彰化地方法院判處有期徒
    刑七月，於八十六年十二月二日判決確定，於八十七年一月二十日送監執行，於
    八十七年四月十一日執行完畢，嗣於八十七年七月六日送監執行殘刑有期徒刑一
    年三月十九日，於八十八年七月二日縮短刑期假釋出獄，期間至八十八年十月十
    二日屆滿，假釋未經撤銷，其未執行之刑，以已執行論。詎仍不知悔改，假釋中
    ，於八十八年十月七日凌晨四時許，在台中市○○路某果菜市場內，見甲○○所
    有車牌號碼ＫＹＫ－二二三號重型機車停放該處，鑰匙未取下，竟意圖為自己不
    法之所有，予以發動引擎後竊取，得手後，留供己用，嗣於八十八年十二月二十
    六日下午四時許，乙○○騎乘上開機車，行經台中縣太平市○○路○段一號前，
    為警查獲，始查知上情。
二、案經台中市政府警察局第二分局移送台灣台中地方法院檢察署檢察官偵查起訴。
    理    由
一、訊據被告乙○○對於八十八年十二月二十六日下午四時許，騎乘車牌號碼ＫＹＫ
    －二二三號重型機車，行經台中縣太平市○○路○段一號前，為警查獲之情，固
    不否認，惟矢口否認有何竊盜犯行，辯稱：那時我喝醉了，車放在同一地方，而
    我車鑰匙也沒拔下，故牽錯了云云。惟查，上開機車，確係被告於八十八年十月
    七日凌晨四時許，在台中市○○路某果菜市場內，乘被害人甲○○所有上開機車
    停放該處鑰匙未予拔取，而予竊取之情，迭據被告於警、偵訊時供承明確，核與
    被害人人甲○○於警訊時指訴情節相符，並有車輛尋獲贓物認領保管單一紙、照
    片三幀、車輛竊盜、車牌失竊資料個別查詢報表－查獲車輛認可資料一紙、台中
    市警察局車輛尋通報單一紙附卷可稽。矧，若係被告因喝醉酒後騎錯機車，則以
    被告於八十八年十月七日至其被查獲之八十八年十二月二十六日，已然相距二個
    半月之久，竟能不知自己所騎用之機車，非其所有之機車，顯然有違於常情。是
    以被告前開所辯翻異其於警、偵訊時之供述，顯係圖避重就輕之詞，委無足取。
    事證明確，被告右揭犯行，洵堪認定。
二、核被告所為，係犯有刑法第三百二十條第一項之竊盜罪。查被告前曾於八十六年
    十月二十九日因違反麻醉藥品管理條例案件，經台灣彰化地方法院判處有期徒刑
    七月，於八十六年十二月二日判決確定，於八十七年一月二十日送監執行，於八
    十七年四月十一日執行完畢之事實，此有台灣台中地方法院檢察署刑案資料查註
    紀錄表在卷可按，其於五年之內再犯有期徒刑以上之本罪，係屬累犯，應依刑法
    第四十七條之規定，加重其刑。爰審酌被告已有違反麻醉藥品管理條例之不良素
    行，經執行完畢，復因執行殘刑假釋出獄中，猶不知悔改，再度恣意竊取他人財
    物，顯見其前開所處徒刑之執行，無法獲致感化之效用，並且造成他人財產損失
    ，惟念其犯後於警、偵訊尚能坦承犯行，態度良好，且所竊取財物，業已由被害
    人具狀領回等一切情狀，量處如主文所示之刑，以資懲儆。
據上論斷，應依刑事訴訟法第二百九十九條第一項前段，刑法第三百二十條第一項、
第四十七條，罰金罰鍰提高標準條例第一條前段，判決如主文。
中      華      民      國    八十九    年      八      月     十五     日
                                臺灣臺中地方法院刑事第四庭
                                        法  官  顏  世  傑
右正本證明與原本無異。
如不服本判決，應於判決送達後十日內，向本院提出上訴狀（應附繕本）。
                                        書記官
中      華      民      國    八十九    年      八      月     十五     日
附錄本案論罪科刑法條：
刑法第三百二十條第一項：
  意圖為自己或第三人不法之所有，而竊取他人之動產者，為竊盜罪，處五年以下有
  期徒刑、拘役或五百元以下罰金。


司法院資訊處製作；財團法人民間司法改革基金會備份。
